臺灣高雄地方法院刑事判決　　　　　　　100年度訴字第897號
公　訴　人　臺灣高雄地方法院檢察署檢察官
被　　　告　楊駿昇
選任辯護人　蘇俊誠律師
上列被告因違反毒品危害防制條例案件，經檢察官提起公訴（99
年度偵字第27599 號），本院判決如下：
    主  文
楊駿昇販賣第二級毒品，處有期徒刑年陸月，未扣案之販賣毒
品所得新臺幣伍仟元沒收，如全部或一部不能沒收時，以其財產
抵償之，未扣案之行動電話壹支（含門號0000000000
號SIM 卡壹張）沒收；又販賣第二級毒品，處有期徒刑年陸月
，未扣案之販賣毒品所得新臺幣壹仟伍佰元沒收，如全部或一部
不能沒收時，以其財產抵償之，未扣案之行動電話壹支（含門號
0000000000號SIM 卡壹張）沒收。應執行有期徒刑肆
年，未扣案之販賣毒品所得新臺幣陸仟伍佰元沒收，如全部或一
部不能沒收時，以其財產抵償之，未扣案之行動電話貳支（含門
號0000000000號、0000000000號SIM 卡各
壹張）均沒收。
    事  實
一、楊駿昇（綽號茶茶）明知甲基安非他命為毒品危害防制條例
    第2 條第2 項第2 款所列之第二級毒品，不得非法持有、販
    賣，竟意圖營利，基於販賣第二級毒品甲基安非他命之犯意
    ，分別於附表所示時間、地點，販賣如附表所示之甲基安非
    他命給吳宗益（與江湍鋒合資）、蘇美嘉各1 次。嗣經警循
    線查得上情。
二、案經高雄市政府警察局苓雅分局報告臺灣高雄地方法院檢察
    署檢察官偵查起訴。
    理  由
一、按被告以外之人於審判外之言詞或書面陳述，除法律有規定
    者外，不得作為證據；又被告以外之人於審判外之陳述，雖
    不符第159 條之1 至第159 條之4 之規定，但經當事人於審
    判程序同意作為證據，法院審酌該言詞陳述或書面陳述作成
    時之情況，認為適當者，亦得為證據；當事人、代理人或辯
    護人於法院調查證據時，知有第159 條第1 項不得為證據之
    情形，而未於言詞辯論終結前聲明異議者，視為有前項之同
    意，刑事訴訟法第159 條第1 項、第159 條之5 規定甚明。
    經查，本判決後開所引用之各該被告以外之人於審判外之陳
    述（包括書面陳述），雖屬傳聞證據，惟業經被告楊駿昇、
    辯護人及檢察官於審理期日時均表示無意見而不予爭執，且
    迄至言詞辯論終結前亦均未聲明異議，本院審酌上開證據資
    料製作時之情況，尚查無違法不當之瑕疵，亦認為以之作為
    證據應屬適當，故揆諸上開法律規定與說明，爰逕依刑事訴
    訟法第159 條之5 規定，認上述證據資料均例外有證據能力
    。
二、訊據被告對前開犯罪事實，於警詢、偵查及審理時均坦承不
    諱，核與證人吳宗益、蘇美嘉、江湍鋒之證述均相符（見警
    卷二第13頁，警卷三第20頁，99年度偵字第27599 號卷第17
    3-174 頁）。又邇來政府為杜絕毒品氾濫，毒害人民甚深，
    再三宣導教民眾遠離毒品、媒體之報導既深且廣，對於毒品
    之禁絕，應為民眾所熟悉。政府對於查緝施用、轉讓及販賣
    毒品無不嚴格執行，且販賣毒品罪更係重罪，設若無利可圖
    ，衡情一般持有毒品者，當不致輕易將其持有之毒品交付他
    人。而甲基安非他命價格不貲，且販賣毒品係違法行為，非
    可公然為之，亦無公定之價格，不論任何包裝，均可任意分
    裝增減份量，每次買賣價量，亦可能隨時依雙方間之關係深
    淺、資力、需求量及對行情之認知、來源是否充裕、查緝是
    否嚴緊，購買者被查獲時供述購買對象之可能性風險之評估
    等，因而異其標準，並機動調整，非可一概而論。是販賣利
    得除經坦承犯行或價量俱臻明確外，委難查得實情，販賣之
    人從價差或量差中牟利方式雖異，其意圖營利之非法販賣行
    為則屬同一。本件被告業已坦認於附表所示時間、地點，販
    賣如附表所示數量、價格之甲基安非他命給附表所示之人，
    且有賺取量差及購毒者所提供之免費毒品施用等情（見99年
    度偵字第12674 號卷第110 頁反面，99年度偵字第27599 號
    卷第142-143 頁，本院卷第36-37 頁），足認被告如附表所
    示之有償交易甲基安非他命行為，確均係基於圖利之本意，
    甚為明灼。綜上所述，被告上開任意性之自白，核與事實相
    符，自得採為論罪科刑之依據，是本件事證已臻明確，被告
    之犯行洵堪認定，應依法論科。
三、按甲基安非他命係毒品危害防制條例第2 條第2 項第2 款所
    定之第二級毒品，依法不得持有及販賣。核被告如附表所為
    ，均係犯毒品危害防制條例第4 條第2 項之販賣第二級毒品
    既遂罪；被告因販賣而持有第二級毒品之低度行為，均為販
    賣之高度行為所吸收，不另論罪。被告所犯如附表所示2 次
    販賣第二級毒品犯行，犯意各別，行為互異，應予分論併罰
    。被告於偵查及審理中均自白犯罪，依毒品危害防制條例第
    17條第2 項減輕其刑。另辯護人雖謂被告尚有幼子待撫養，
    且販毒之金額數量非多，並非毒品大盤商，因而建請本院依
    刑法第59條酌減其刑云云，但被告自承販賣毒品給附表所示
    之人係為減少自己購買毒品施用之支出等語明確（見本院卷
    第36頁），顯見其販毒行為純為己利，況且本件又無一般人
    均足認情堪憫恕之特別情狀存在，故辯護人所稱實難憑採，
    自無從依刑法第59條酌減其刑，應予指明。本院審酌被告販
    賣毒品給他人施用，破壞社會治安，戕害他人身心健康，助
    長毒品氾濫，侵蝕國家勞動生產力；惟念其犯後坦承全部犯
    行，態度良好，暨其所販賣毒品之數量、對象、利得等一切
    情狀，分別量處如主文所示之刑，並定其應執行之刑，以示
    懲戒。被告用以和附表所示之人聯絡販毒事宜之手機2 支（
    含門號0000000000號、0000000000號SIM 卡各1 張），均為
    被告所有供販毒聯絡之用，業據其供承在卷（見本院卷第35
    頁），雖均未扣案，但無證據證明已滅失，均應依毒品危害
    防制條例第19條第1 項宣告沒收。再被告如附表所示2 次販
    賣第二級毒品所得部分雖均未扣案，然無證據證明已不存在
    ，仍應依毒品危害防制條例第19條第1 項規定，諭知沒收，
    如全部或一部不能沒收時，以其財產抵償之。
據上論斷，應依刑事訴訟法第299 條第1 項前段，毒品危害防制
條例第4 條第2 項、第17條第2 項、第19條第1 項，刑法第11條
、第51條第5 款，判決如主文。
本件經檢察官陳俊宏到庭執行職務。
中    華    民    國   100    年    9     月    2     日
              刑事第十七庭  審判長法  官  陳培維
                                  法  官  陳君杰
                                  法  官  余銘軒
以上正本證明與原本無異。
如不服本判決應於收受送達後10日內向本院提出上訴書狀，並應
敘述具體理由；如未敘述上訴理由者，應於上訴期間屆滿後20日
內向本院補提理由書（均須按他造當事人之人數附繕本）「切勿
逕送上級法院」。
中    華    民    國   100    年    9     月    6     日
                                  書記官  吳書逸
附錄論罪科刑法條
毒品危害防制條例第4條
製造、運輸、販賣第一級毒品者，處死刑或無期徒刑；處無期徒
刑者，得併科新臺幣 2 千萬元以下罰金。
製造、運輸、販賣第二級毒品者，處無期徒刑或 7 年以上有期
徒刑，得併科新臺幣 1 千萬元以下罰金。
製造、運輸、販賣第三級毒品者，處 5 年以上有期徒刑，得併
科新臺幣 7 百萬元以下罰金。
製造、運輸、販賣第四級毒品者，處 3 年以上 10 年以下有期
徒刑，得併科新臺幣 3 百萬元以下罰金。
製造、運輸、販賣專供製造或施用毒品之器具者，處 1 年以上
7 年以下有期徒刑，得併科新臺幣 1 百萬元以下罰金。
前五項之未遂犯罰之。
附表二
 ┌─┬────┬──────┬───────┬───────────┐
 │編│購毒者  │交易時間    │交易地點      │交易方式              │
 │號│        │            │              │                      │
 ├─┼────┼──────┼───────┼───────────┤
 │1 │吳宗益（│99年2 月初農│高雄市仁武區文│吳宗益與江湍鋒合資購買│
 │  │與江湍鋒│曆過年前某日│學路2段115號江│甲基安非他命，由吳宗益│
 │  │合資）  │            │湍鋒住處      │於左揭時、地與楊駿昇使│
 │  │        │            │              │用之0000000000號行動電│
 │  │        │            │              │話聯繫購毒後，以5000元│
 │  │        │            │              │之代價向楊駿購買第二級│
 │  │        │            │              │毒品甲基安非他命1 包（│
 │  │        │            │              │重量約1 錢）。        │
 ├─┼────┼──────┼───────┼───────────┤
 │2 │蘇美嘉（│99年4 月18日│高雄市楠梓區德│蘇美嘉以0000000000號行│
 │  │綽號嘉嘉│下午6 、7 時│賢路「富而樂超│動電話與楊駿昇所使用之│
 │  │）      │許          │商」          │0000000000號行動電話聯│
 │  │        │            │              │繫購毒後，於左揭時地以│
 │  │        │            │              │1500元之代價向楊駿昇購│
 │  │        │            │              │買第二級毒品甲基安非他│
 │  │        │            │              │命1 包（重量約0.7 公克│
 │  │        │            │              │）。                  │
 └─┴────┴──────┴───────┴───────────┘